【裁判字號】    98,訴,645
【裁判日期】    980921
【裁判案由】    違反毒品危害防制條例
【裁判全文】
臺灣嘉義地方法院刑事判決               98年度訴字第645號
公  訴  人  臺灣嘉義地方法院檢察署檢察官
被      告  甲○○
                    （現另案於臺灣雲林第二監獄執行中）
上列被告因違反毒品危害防制條例案件，經檢察官提起公訴（98
年度毒偵字第882 號），因被告於本院準備程序中就被訴事實為
有罪之陳述，經本院合議庭裁定由受命法官獨任以簡式審判程序
審理判決如下：
    主  文
甲○○施用第二級毒品，累犯，處有期徒刑伍月，如易科罰金，
以新臺幣壹仟元折算壹日。扣案之第二級毒品甲基安非他命包
（驗後淨重分別零點壹肆玖公克、零點壹柒肆公克、零點壹玖零
公克）沒收銷燬之。
    犯 罪 事 實
一、甲○○前因施用毒品案件，經臺灣雲林地方法院以96年度毒
    聲字第4 號裁定令入觀察勒戒處所施以觀察勒戒後，認無繼
    續施用傾向，於民國96年12月6 日釋放出所而執行完畢，並
    經臺灣雲林地方法院檢察署以96年度毒偵緝字第103 號為不
    起訴處分確定。另因詐欺案件，經同院以95年度港簡字第
    212 號判決有期徒刑6 月確定，於95年11月27日易科罰金執
    行完畢。詎未戒除毒癮，於前開觀察勒戒執行完畢釋放後5
    年內，復基於施用第二級毒品甲基安非他命之犯意，於98年
    5 月31日上午8 、9 時許，在嘉義市○區○○里○○路608
    號9 樓17室租屋處內，以玻璃球內燒烤吸食之方式，施用第
    二級毒品甲基安非他命1 次。嗣於98年6 月1 日，經警持臺
    灣嘉義地方法院檢察署檢察官核發之鑑定許可書採尿送驗結
    果呈甲基安非他命類陽性反應，並經其同意於上址租屋處搜
    索，當場扣得第二級毒品甲基安非他命3 包（驗餘淨重分別
    為0.149 公克、0.174 公克、0.190 公克）後，始查知上情
    。
二、案經嘉義市政府警察局第二分局報告臺灣嘉義地方法院檢察
    署檢察官偵查起訴。
    理  由
一、本件被告甲○○所犯之罪，為死刑、無期徒刑、最輕本刑為
    3 年以上有期徒刑以外之罪，其於準備程序進行中，就被訴
    事實為有罪之陳述，經本院告知簡式審判程序之旨，並聽取
    檢察官及被告之意見後，裁定進行簡式審判程序。
二、上開事實，業經被告於本院審理時自白不諱，並有長榮大學
    98年6 月16日出具之確認報告、代號與真實姓名對照表各1
    份在卷可稽，且扣案之透明晶體3 包經送驗結果（驗餘淨重
    分別為0.149 公克、0.174 公克、0.190 公克），確實含甲
    基安非他命，有行政院衛生署草屯療養院98年6 月23日出具
    之鑑定書附卷可參，足認被告之自白與事實相符。被告前因
    施用毒品案件，臺灣雲林地方法院以96年度毒聲字第4 號裁
    定令入觀察勒戒處所施以觀察勒戒後，認無繼續施用傾向，
    於96年12月6 日釋放出所而執行完畢，並經臺灣雲林地方法
    院檢察署以96年度毒偵緝字第103 號為不起訴之處分確定，
    有臺灣高等法院被告前案紀錄表1 份在卷可按。是被告於前
    開觀察勒戒執行完畢釋放後5 年內再犯本件施用毒品之罪，
    應依毒品危害防制條例第23條第2 項之規定依法訴追處罰。
    從而，本件事證明確，被告犯行足堪認定，應依法論科。
三、核被告所為，係犯毒品危害防制條例第10條第2 項之施用第
    二級毒品罪。被告為施用而持有第二級毒品甲基安非他命之
    低度行為，為施用之高度行為所吸收，不另論罪。再其前因
    詐欺案件，經臺灣雲林地方法院以95年度港簡字第212 號判
    決有期徒刑6 月確定，於95年11月27日易科罰金執行完畢，
    有臺灣高等法院被告前案紀錄表在卷可稽，其於受徒刑之執
    行完畢後，5 年以內故意再犯本件有期徒刑以上之罪，為累
    犯，應依刑法第47條第1 項之規定，加重其刑。爰審酌被告
    曾因施用毒品經裁定觀察、勒戒執行完畢，仍未能徹底戒絕
    毒品，再犯本案，顯見其自制力不足，無法擺脫毒品，未能
    體悟施用毒品對自己、家人造成之傷害及社會之負擔，惟念
    及施用毒品本質上係戕害自身健康之行為，尚未嚴重破壞社
    會秩序或侵害他人權益，且被告坦承犯行、犯後態度尚可等
    一切情狀，量處如主文所示之刑，並諭知易科罰金之折算標
    準。扣案之透明晶體3 包經送驗結果（驗餘淨重分別為0.
    149 公克、0.174 公克、0.190 公克），確實含甲基安非他
    命，業如前述，屬毒品危害防制條例第2 條第2 項第2 款所
    規定之第二級毒品，且屬違禁物，爰依毒品危害防制條例第
    18條第1 項前段之規定，不問屬於犯人與否沒收銷燬之。又
    殘留第二級毒品甲基安非他命之包裝袋與其上殘留之甲基安
    非他命已無從完全析離，且無析離實益，爰視為違禁物一併
    沒收銷燬之。至鑑驗耗用之甲基安非他命既已滅失，自無庸
    宣告沒收銷燬，併此敘明。
四、被告被訴涉犯施用第一級毒品部分，業經撤回，附此敘明。
據上論斷，應依刑事訴訟法第273 條之1 第1 項、第299 條第1
項前段，毒品危害防制條例第10條第2 項、第18條第1 項前段，
刑法第11條、第47條第1 項、第41條第1項前段，判決如主文。
本案經檢察官曹合一到庭執行職務。
中    華    民    國    98    年    9     月    21    日
                  刑事第四庭    法  官  梁淑美
以上正本證明與原本無異。
如不服本判決應於收受判決後10日內向本院提出上訴書狀，並應
敘述具體理由；其未敘述上訴理由者，應於上訴期間屆滿後20日
內向本院補提理由書（均須按他造當事人之人數附繕本）「切勿
逕送上級法院」。
中    華    民    國    98    年    9     月    21    日
                                書記官  林金福
毒品危害防制條例第10條
施用第一級毒品者，處 6 月以上 5 年以下有期徒刑。
施用第二級毒品者，處 3 年以下有期徒刑。


司法院資訊處製作；財團法人民間司法改革基金會備份。
